臺灣高雄地方法院刑事判決　　　　　　　96年度訴字第3358號
公　訴　人　臺灣高雄地方法院檢察署檢察官
被　　　告　甲○○
　　　　　　　　　　　）
上列被告因毒品危害防制條例案件，經檢察官提起公訴（96年度
毒偵字第6148號），嗣因被告就被訴事實為有罪之陳述，本院經
聽取當事人之意見後，改依簡式審判程序進行，判決如下：
      主文
甲○○施用第一級毒品，累犯，處有期徒捌月，扣案含海洛因之
電子磅秤壹台，沒收銷燬之；又施用第二級毒品，累犯，處有期
徒伍月，扣案之甲基安非他命壹包（含包裝袋，驗前淨重貳拾肆
點柒玖肆公克、驗後淨重貳拾肆點柒玖貳公克），沒收銷燬之。
應執行有期徒刑壹年，扣案含海洛因之電子磅秤壹台及甲基安非
他命壹包（含包裝袋，驗前淨重貳拾肆點柒玖肆公克、驗後淨重
貳拾肆點柒玖貳公克），均沒收銷燬之。
     事  實
一、甲○○(1)前因竊盜等案件，經臺灣高等法院高雄分院以81年
    度上易字第411 號判處有期徒刑1 年確定，又因違反麻醉藥
    品管制條例案件，經臺灣高等法院高雄分院以81年度上易字
    第1609號判處有期徒刑4 月確定，又因竊盜、違反麻醉藥品
    管制條例案件，經本院以81年度訴字第2395號分別判處有期
    徒刑8 月、5 年8 月，應執行有期徒刑6 年確定，又因詐欺
    案件，經臺灣高等法院高雄分院以82年度上易字第1494號判
    處有期徒刑10月確定，接續上開各罪執行，於民國84年3 月
    24日假釋出監；(2)假釋期間，因竊盜、侵占案件，分經臺灣
    台南地方法院以85年度易字第940 號判處有期徒刑1 年6 月
    及86年度易字第406 號判處3 月確定，經法院定應執行1年8
    月確定，並撤銷前開假釋，執行殘刑，於89年2 月9 日再次
    假釋出監；(3)嗣因施用毒品案件，經臺灣台南地方法院以90
    年度毒聲字第1110號裁定送觀察、勒戒，認有繼續施用毒品
    之傾向，經臺灣台南地方法院以90年度毒聲字第1384 號 裁
    定令入戒治處所施以強制戒治，後經臺灣台南地方法院以91
    年度毒聲字第71號裁定停止戒治，所餘戒治期間付保護管束
    ，於91年6 月16日保護管束期滿，而強制戒治執行完畢，經
    檢察官以91年度戒毒偵字第248 號不起訴處分確定；(4)復於
    上開第2 次假釋期間，再因竊盜案件，經屏東地方法院以90
    年度易字第250 號判處有期徒刑10月確定，再次撤銷假釋，
    執行殘刑，於94年6 月23日縮刑期滿執行完畢。詎仍不知悔
    改，甲○○於96年5 月11日21時2 分許起回溯24小時內之某
    時許，在高雄縣某產業道路，施用海洛因1 次；另於96年5
    月11日21時2 分許起回溯24小時內之某時許，在高雄縣某產
    業道路，施用甲基安非他命1 次。嗣於96年5 月11日17時20
    分許，在高雄縣茄萣鄉○○路○○道路，為警查獲，並扣得
    其所有甲基安非他命1 包（驗前淨重24.794公克、驗後淨重
    24.792公克）及含海洛因之電子磅秤1 台，經採尿送驗後，
    檢驗結果呈現嗎啡、甲基安非他命陽性反應，始知上情。
二、案經高雄縣政府警察局報請臺灣高雄地方法院檢察署檢察官
    偵查起訴。
    理  由
一、本件被告甲○○所犯係死刑、無期徒刑、最輕本刑為3 年以
    上有期徒刑以外之罪，被告於本院審理程序中就被訴事實為
    有罪之陳述，經告知被告簡式審判程序之旨，並聽取檢察官
    及被告之意見後，本院裁定進行簡式審判程序審理，合先敘
    明。
二、被告於上揭時、地，施用海洛因及安非他命之事實，業據被
    告本院審理時供承明確，又被告於96年5 月11日採尿送驗結
    果，確呈甲基安非他命及嗎啡陽性反應，此有臺灣檢驗科技
    股份有限公司96年5 月23日出具之濫用藥物尿液檢驗報告及
    嫌疑人尿液採證代碼對照表等件附卷可稽，另扣案之粉末1
    包經送高雄醫學大學附設中和紀念醫院檢驗結果，含有甲基
    安非他命之事實（驗前淨重24.794公克、驗後淨重24.792公
    克），有該院濫用藥物成品檢驗鑑定書在卷可憑。而扣案之
    電子磅秤1 台送鑑定結果，含有海洛因成分之事實，有高雄
    醫學大學附設中和紀念醫院檢驗報告1 份附卷可稽，足見被
    告自白與事實相符，堪以採信，故本件事證明確，應依法論
    科。又被告有事實欄所載經觀察勒戒、強制戒治執行完畢之
    情，有卷附臺灣高等法院被告前案紀錄表1 份可按。從而，
    被告於強制戒治執行完畢後，5 年內再犯本件施用毒品犯行
    ，應依毒品危害防制條例第23條第2 項規定起訴審判之。
三、論罪科刑
    核被告所為，係犯毒品危害防制條例第10條第1 項、第2 項
    施用第一、第二級毒品之罪。其持有第一、第二級毒品海洛
    因、甲基安非他命之低度行為，分別為施用之高度行為吸收
    ，均不另論罪。被告所犯上開2 罪，犯意各別，行為互異，
    應分論併罰。又被告持有之第二級毒品甲基安非他命1 包（
    驗前淨重24.794公克、驗後淨重24.792公克）之數量，雖已
    達行政院公布之轉讓持有毒品加重其刑之數量標準第2 條第
    1 項第2 款所定之淨重10公克以上，然被告持有第二級毒品
    甲基安非他命之低度行為，已為為施用之高度行為吸收，不
    另論被告持有第二級毒品甲基安非他命罪，應毋庸依毒品危
    害防制條例第11條第4 項之規定加重其刑至2 分之1 ，附此
    敘明。又被告有如前開事實欄所載之犯罪科刑及執行紀錄，
    此有臺灣高等法院被告前案紀錄表1 份在卷可稽，被告前受
    徒刑之執行完畢後，5 年以內故意再犯本件有期徒刑以上之
    罪，為累犯，均應依刑法第47條第1 項之規定，加重其刑。
    爰審酌被告前有施用毒品案件，仍不愛惜機會戒除毒癮，再
    為本件犯行，顯見被告不知悔改施用毒品之惡習，惟念被告
    犯後坦承犯行，及其施用毒品係戕害自身身體健康，並未危
    及他人，犯後態度尚可等一切情狀，分別量處如主文所示之
    刑，並定其應執行刑。扣案之甲基安非他命1 包（驗前淨重
    24.794公克、驗後淨重24.792公克），不問屬於犯人與否，
    應依毒品危害防制條例第18條第1 項前段規定沒收銷燬之；
    而毒品包裝於毒品鑑驗後仍包覆毒品，包裝袋上有微量毒品
    殘留，客觀上已與毒品無法析離，亦應依前揭規定併予沒收
    銷燬之。另扣案之電子磅秤1 台，經送驗結果，含有第一級
    毒品海洛因成分，故上開物品含有第一級毒品之成分，已無
    法與毒品析離，亦應視同毒品之一部分，依毒品危害防制條
    例第18條第1 項規定應予一併沒收銷燬之。至於送驗耗費之
    甲基安非他命，既已滅失不存在，自無宣告沒收銷燬之必要
    ，附此敘明。
據上論斷，應依刑事訴訟法第273 條之1 第1 項、第299 條第1
項前段，毒品危害防制條例第10條第1 項、第2 項、第18條第1
項前段，刑法第11條、第47條第1 項、第51條第5 款，決如主文
。
本案經檢察官乙○○到庭執行職務。
中　　華　　民　　國　　96　　年　 　9　　月　　28　　日
                    刑事第十六庭    法  官  文昌
以上正本證明與原本無異。
如不服本判決，應於收受本判決後10日內向本院提出上訴書狀，
其未敘述上訴理由者，並得於提起上訴後10日內向本院補提理由
書狀（均須按他造當事人之人數附繕本）「切勿逕送上級法院」
。
中　　華　　民　　國　　96　　年　 　9　　月　　28　　日
　　　　　　　  　　　　　　　　　　書記官  吳良美
附錄本件判決論罪科刑法條：
毒品危害防制條例第10條
施用第一級毒品者，處 6 月以上 5 年以下有期徒刑。
施用第二級毒品者，處 3 年以下有期徒刑。
